臺灣高等法院臺南分院刑事判決        100年度上訴字第992號
上  訴  人
即  被  告  莊明宏
上列上訴人因毒品危害防制條例案件，不服臺灣臺南地方法院
100年度訴字第862號中華民國100年8月16日第一審判決（起訴
案號：臺灣臺南地方法院檢察署100年度撤緩毒偵字第72、73、
74、75號），提起上訴，本院判決如下：
    主  文
上訴駁回。
    理  由
一、依刑事訴訟法第350條、第361條、第362條、第367條規定，
    不服地方法院之第一審判決而上訴者，須提出上訴書狀，並
    應敘述具體理由，為上訴必備之程式；其所提出之書狀未敘
    述上訴理由，或僅曾以言詞陳述上訴理由者，均應於上訴期
    間屆滿後20日內補提理由書於第一審法院。第一審法院經形
    式審查，認逾期未補提上訴理由者，應定期間先命補正；逾
    期未補正者，為上訴不合法律上之程式，應以裁定駁回。倘
    已提出上訴理由，但所提非屬具體理由者，則由第二審法院
    以上訴不合法律上之程式，判決駁回。而所謂具體理由，必
    係依據卷內既有訴訟資料或提出新事證，指摘或表明第一審
    判決有何採證、認事用法或量刑等足以影響判決本旨之不當
    或違法，而構成應予撤銷之具體事由，始克當之（例如：依
    憑證據法則具體指出所採證據何以不具證據能力，或依憑卷
    證資料，明確指出所為證據證明力之判斷如何違背經驗、論
    理法則）；倘僅泛言原判決認定事實錯誤、違背法令、量刑
    失之過重或輕縱，而未依上揭意旨指出具體事由，即與第二
    審上訴制度旨在請求第二審法院撤銷、變更第一審不當或違
    法之判決，以實現個案救濟之立法目的不合（最高法院97
    年度台上字第892號判決參照）。又刑罰之量定，本為法院
    得依職權自由裁量之事項，苟於法定刑度之內，予以量定，
    且客觀上並無明顯濫權之情形者，自不容當事人任憑主觀意
    見，指摘其違法、失當。是原判決倘就如何量定其宣告刑之
    理由，已敘明審酌之因素，被告仍泛詞指摘量刑過重，而未
    提出證據資料，以供審查，自難認為其理由已經明確、具體
    ，足以影響判決本旨之不當或違法，而構成應予撤銷或變更
    之具體事由，則所提上訴，即非適法。
二、被告上訴意旨僅泛稱：「上訴人犯罪情節並非最為重大，實
    屬情輕法重，其行為僅對上訴人身心健康戕害，於社會秩序
    及至國力影響非鉅，且非屬重大刑案，情節在客觀上已引起
    一般人之同情，認為以最低度刑罰猶嫌過重，理應依刑法第
    59條規定酌量減輕其刑，原審未為審究，應有判決不當。」
    等語。
三、惟按刑之量定，為求個案裁判之妥當性，法律賦予法院裁量
    之權，量刑輕重，屬為裁判之法院得依職權自由裁量之事項
    ，苟其量刑已以行為人之責任為基礎，並斟酌刑法第57條各
    款所列情狀，在法定刑度內，酌量科刑，如無偏執一端，且
    客觀上並無明顯濫權之情形者，自不容當事人任憑主觀意見
    ，指摘其違法、失當。查本件原判決審酌上訴人前因施用毒
    品犯行，歷經觀察、勒戒及強制戒治之處遇措施，應深明毒
    品危害之鉅，竟再次施用毒品，惟參酌其所犯施用毒品行為
    係戕害自己身心健康，並未嚴重破壞社會秩序、侵害他人權
    益，及其犯罪後始終坦承犯行，尚有悔意，犯後態度尚佳，
    及參酌檢察官之求刑等一切情狀，就被告2次施用第二級毒
    品及3次施用第一級毒品，各分別量刑，並定其應執行之刑
    為有期徒刑1年10月。且指明公訴人具體求刑被告有期徒刑2
    年，尚嫌過重等。足見原判決已詳載其量刑之依據，並在適
    法範圍內為科刑之裁量。再查，施用第二級毒品之法定刑為
    「3年以下有期徒刑」；施用第一級毒品之法定刑為「6月以
    上5 年以下有期徒刑」。從而原判決量處上開徒刑，已屬從
    輕，無量刑過重而違反比例原則之情事。是原審就被告該當
    上開之罪，並量處上開之刑，已詳予審酌，並於理由欄中敘
    明綦詳，原審就刑罰裁量職權之行使，既未逾越法律所規定
    之範圍，亦無濫用自由裁量權限情形，刑度亦屬妥適，核無
    不當或違法之情形，自不得認其量刑有何不當。
四、末按是否依刑法59條規定減輕其刑，須考量依社會一般人客
    觀標準，上訴人施用毒品，被查獲後，經緩起訴仍未戒絕，
    是本件並無足以引起一般同情之客觀情狀而應予以憫恕之情
    ，故無從適用刑法第59條規定減輕其刑。被告上訴不能認為
    已經依據卷內既有訴訟資料或提出新事證，指摘或表明第一
    審判決有何採證認事、用法或量刑等足以影響判決本旨之不
    當或違法，自難謂係具體理由。依首揭說明，本件上訴並無
    具體理由而不合法定程式，應以判決駁回，並不經言詞辯論
    為之。
據上論結，應依刑事訴訟法第367條、372條，判決如主文。
中    華    民    國   100    年    10    月    28    日
                      刑事第三庭審判長法  官  高明發
                                      法  官  張季芬
                                      法  官  夏金郎
以上正本證明與原本無異。
施用第一級毒品部分，如不服本判決應於收受送達後10日內向本
院提出上訴書狀，其未敘述上訴理由者，並得於提起上訴後10日
內向本院補提理由書（均須按他造當事人之人數附繕本）「切勿
逕送上級法院」。
施用第二級毒品部分，不得上訴。
                                      書記官  汪姿秀
中    華    民    國   100    年    10    月    28    日